【裁判字號】    99,審訴,298
【裁判日期】    990223
【裁判案由】    毒品危害防制條例
【裁判全文】
臺灣高雄地方法院刑事判決             99年度審訴字第298號
公  訴  人  臺灣高雄地方法院檢察署檢察官
被      告  甲○○
上列被告因毒品危害防制條例案件，經檢察官提起公訴（98年度
毒偵字第7153號），嗣被告於本院準備程序中就被訴事實為有罪
之陳述，經本院告知簡式審判程序之旨，並聽取被告與公訴人之
意見後，合議庭裁定由受命法官獨任進行簡式審判程序，判決如
下：
    主  文
甲○○施用第一級毒品，累犯，處有期徒刑壹年貳月。
    事  實
一、甲○○前於民國91年間，因施用毒品案件，經本院以91年毒
    聲字第965 號裁定送觀察、勒戒，認有繼續施用毒品傾向，
    再經本院以91年毒聲字第3059號裁定令入戒治處所施以強制
    戒治、停止戒治、撤銷停止戒治，而於93年12月4 日強制戒
    治執行完畢釋放，由臺灣高雄地方法院檢察署檢察官以93年
    度戒毒偵字第1175號不起訴處分確定。又於95年、96年間，
    因施用毒品、詐欺等案件，經本院以95年度訴字第1112號、
    96年度簡字第1070號，各判處有期徒刑9 月、7 月、3 月確
    定，嗣經裁定減刑為有期徒刑4 月15日、3 月15日、1 月15
    日，且定應執行刑有期徒刑8 月15日確定；又因施用第一、
    二級毒品案件，經本院以96年訴字第1315號，各判處有期徒
    刑11 月 、9 月確定，嗣經裁定減刑為有期徒刑5 月15日、
    4 月15日，且定應執行刑有期徒刑9 月確定，並與前述有期
    徒刑8 月15日部分，接續執行，於97年2 月26日縮短刑期假
    釋出監，並於97年6 月24日假釋期滿未經撤銷而執行完畢。
    詎不知悔改，其明知海洛因及甲基安非他命經公告列為毒品
    危害防制條例第2 條第2 項第1 款及第2 款之第一級與第二
    級毒品，不得非法施用，仍基於施用上開毒品之犯意，於98
    年10月16日19時許，在高雄市○○區○○街370 之1 號「上
    豪汽車旅館」120 號房內，以針筒注射方式施用第一級毒品
    海洛因1 次及第二級毒品甲基安非他命1 次。嗣於98年10月
    16日20時10分，因警在高雄市○○區○○街370 之1 號「上
    豪汽車旅館」120 號房內執行搜索，並採集尿液送驗後，呈
    安非他命、甲基安非他命、可待因、嗎啡陽性反應，始悉上
    情。
二、案經高雄市政府警察局苓雅分局報請臺灣高雄地方法院檢察
    署檢察官偵查起訴。
    理   由
一、本件被告甲○○所犯係死刑、無期徒刑、最輕本刑為3 年以
    上有期徒刑以外之罪，其於準備程序中就被訴事實為有罪之
    陳述，經本院告知簡式審判程序之旨，並聽取公訴人及被告
    意見後，合議庭裁定由受命法官獨任進行簡式審判程序，合
    先敘明。
二、訊據被告對於上揭時、地，施用第一級毒品海洛因及第二級
    毒品甲基安非他命之事實，坦承不諱，而被告為警查獲所採
    之尿液檢體，經送高雄市立凱旋醫院檢驗結果，係呈施用第
    一級毒品海洛因後所會產生之嗎啡、可待因陽性反應，及施
    用第二級毒品甲基安非他命後所會產生之甲基安非他命陽性
    反應，此有高雄市立凱旋醫院98年11月3 日A00000000 號濫
    用藥物尿液檢驗報告暨高雄市政府警察局苓雅分局98年度偵
    辦毒品案件嫌疑人尿液採證代碼對照表各1 份附卷可稽。足
    徵被告之任意性自白核與事實相符，應堪信為真實，可採為
    本件論罪科刑之依據。是本件事證明確，被告施用第一、二
    級毒品犯行，洵堪認定，應予依法論科。
三、按海洛因、甲基安非他命為毒品危害防制條例第2 條第2 項
    第1 、2 款所稱之第一級與第二級毒品，不得施用、持有。
    次按觀察、勒戒或強制戒治執行完畢釋放後，5 年內再犯第
    10條之罪者，應依一般刑事訴訟程序予以起訴論罪科刑，此
    觀諸毒品危害防制條例第20條、第23條第2 項規定自明。查
    被告於強制戒治執行完畢釋放後，5 年內再犯毒品危害防制
    條例第10條之罪，且再犯本罪，是依前開說明，應依法追訴
    處罰。
四、核被告所為，係犯毒品危害防制條例第10條第1 項之施用第
    一級毒品罪、同條例第2 項之施用第二級毒品罪。被告持有
    第一、二級毒品後進而施用，其持有之低度行為均應為施用
    之高度行為所吸收，故均不另論其持有毒品罪。被告陳稱其
    於98年10月16日19時許，係以針筒注射之方式，同時施用第
    一級毒品海洛因及第二級毒品甲基安非他命等語，因參照行
    政院衛生署管制藥品管理局93年2 月9 日管宣字第09300010
    92號函，第二級毒品甲基安非他命可以口服、鼻吸、煙吸或
    注射等方式施用，而客觀上亦無任何證據顯示被告係以針筒
    注射以外之方法，施用第二級毒品甲基安非他命，基於「罪
    疑有利被告原則」（in dubio pro reo），本院因此認為被
    告於98年10月16日，係以針筒注射之方式，同時施用第一、
    二級毒品，而一行為觸犯毒品危害防制條例第10條第1 項及
    同條例第10條第2 項之罪，為想像競合犯，應從一重毒品危
    害防制條例第10條第1 項之施用第一級毒品罪處斷。公訴意
    旨認被告所犯上開2 罪間，應分論併罰，容有誤會，附此敘
    明。又被告有如事實欄所載之前案紀錄，於97年6 月24日假
    釋期滿未經撤銷而執行完畢等情，有臺灣高等法院被告前案
    紀錄表可參，其受有期徒刑執行完畢後，5 年內故意再犯本
    件有期徒刑以上之罪，為累犯，應依刑法第47條第1 項之規
    定，加重其刑。爰本院審酌被告前因施用毒品案件，經勒戒
    、觀察及強制戒治程序，由檢察官不起訴處分後，仍不知悛
    悔，再次施用毒品自戕其身，顯然缺乏戒絕毒品之決心，且
    被告前有毒品之前科紀錄，素行不良，又本次係同時施用第
    一、二級毒品，其犯罪情節上顯然較單獨施用第一級毒品為
    重，惟念及被告坦承施用第一級毒品之事實，且其行為尚未
    害及他人，並斟酌被告之犯罪動機、手段以及被告之智識程
    度，及檢察官求處有期徒刑1 年4 月尚嫌略重等一切情狀，
    量處如主文所示之刑，以資懲儆。另警方於98年10月16日在
    「上豪汽車旅館」120 號房內執行搜索時雖曾扣得海洛因毒
    品等物品，而被告曾在扣押物品目錄表中行動電話3 具及針
    筒36支之所有人/ 持有人/ 保管人欄位簽名表示上開物品為
    其所有，然上開物品係另經檢察官於偵辦被告與陳碧芬、孫
    維隆、吳國身等人販賣毒品案件中扣押，且並無證據證明與
    本件被告施用毒品犯罪事實相關，爰不於本件為沒收之宣告
    ，附此敘明。
據上論斷，應依刑事訴訟法第273 條之1 第1 項、第284 條之1
、第299 條第1 項前段，毒品危害防制條例第10條第1 項、第2
項，刑法第11條前段、第47條第1 項、第55條，判決如主文。
本案經檢察官杜妍慧到庭執行職務。
中    華    民    國    99    年     2    月    23    日
                  刑事第十庭  法  官  曾子珍
以上正本證明與原本無異。
如不服本判決，應於收受送達後10日內向本院提出上訴書狀。
中    華    民    國    99    年    2     月    23    日
                              書記官  李承悌
附錄本判決論罪科刑法條全文：
毒品危害防制條例第10條
施用第一級毒品者，處6月以上5年以下有期徒刑。
施用第二級毒品者，處3年以下有期徒刑。

司法院資訊處製作；財團法人民間司法改革基金會備份。
